【裁判字號】    90,交聲,57
【裁判日期】    900528
【裁判案由】    違反道路交通管理處罰條例聲明異議
【裁判全文】
臺灣桃園地方法院刑事裁定                            九十年度交聲字第五七號
    異議人  乙○○
    相對人  交通部公路局新竹區監理所桃園監理站
右列聲請人因違反道路交通管理事件，不服相對人於九十年三月九日所為桃監稽違駕
字第５２Ｄ９Ａ０５７６３７號裁決，聲明異議，本院裁定如左：
    主  文
異議駁回。
    理  由
一、本件聲明異議意旨詳如附件聲明異議狀所載。相對人則以異議人於民國（下同）
    八十九年十二月四日晚上九時十三分許，駕駛ＫＳ─２８５９號自用小客車，沿
    桃園縣楊梅鎮○○街二九五巷，由茶葉改良場往四維新村方向行駛，在行經上開
    路段與二九五巷之交岔路口處時，遭由甲○○所騎用，沿上開文化街往瑞塘國小
    方向行駛，亦行經上開交岔路口之ＶＮＣ─９３８號機車撞及上開自用小客車右
    側車門而肇事後，竟未停車採取救護或其他必要之措施，復未向警察機關報告而
    逕行駛離上開現場，爰依違反道路交通管理事件統一裁罰標準及處理細則第四十
    三條第一項之規定，裁處異議人「吊銷駕駛執照並永久禁考」之處罰，於法並無
    不合等語，資為抗辯。
二、經查：異議人於右揭時地駕駛上開自用小客車與甲○○所騎用上開機車發生碰撞
    肇事乙節，業據異議人於警訊中及本院審理時坦承不諱，核與證人甲○○、張政
    銘（即異議人當時上開自用小客車之乘客）二人於警訊中及本院審理時證述之情
    節相符，復有道路交通事故調查報告表影本乙紙，在卷可稽，足堪認定。又證人
    甲○○於右揭時地與異議人發生碰撞肇事後，即因之受有頭部外傷之傷害，亦據
    證人甲○○於本院審理時指述明確，並有其所提出診斷證明書影本乙紙可佐，復
    為異議人所不否認，亦堪認定。雖異議人於本院審理時辯稱其當時通過上開交岔
    路口處時之交通號誌顯示綠燈，且時速只有二十公里，是甲○○違規闖越紅燈，
    才衝撞及上開自用小客車之右側車門而肇事云云，惟異議人此部分所述，業據證
    人甲○○迭次於警訊及本院審理時堅決否認在卷，並證稱係當時異議人闖越紅燈
    ，致其閃避不及，才追撞上開自用小客車右側車門而肇事等語在卷，是僅憑異議
    人上開個人之詞，顯不足為認定上開肇事係因證人甲○○闖越紅燈所致，至為灼
    然。雖異議人辯稱其當時車上乘客張政銘可出庭作證云云，惟因張政銘與異議人
    係屬同事關係，交誼非淺，且張政銘於警訊中復表明要對證人甲○○提出告訴等
    語在案，則張政銘與證人甲○○之立場顯係屬利益相互衝突之對立處境，而張政
    銘於警訊時復未供稱上開車禍係異議人或證人甲○○闖越紅燈肇事所致，此有張
    政銘上開警訊筆錄影本乙份可稽，是本院自無再行傳訊張政銘之必要及可能，附
    此敘明。又按「汽車駕駛人駕駛汽車肇事致人受傷或死亡，應即採取救護或其他
    必要措施，並向警察機關報告，不得駛離」，道路交通管理處罰條例第六十二條
    第一項定有明文，茲異議人於右揭時地駕駛上開自用小客車，沿屬支線道之上開
    文化街二九五巷行駛至上開交岔路口處時，本應暫停，並讓屬幹線道車輛之上開
    機車先行，惟異議人不僅疏未暫停讓甲○○所騎用上開機車先行，復疏未注意汽
    車行駛時車前狀況，且按諸當時之天候、光線、號誌、路況等一切情形，復無異
    議人不能注意之情形，即逕自駕駛上開自用小客車進入上開交岔路口處，而遭超
    速以時速六十公里行駛，亦屬同有過失而閃避不及之上開機車追撞及上開自用小
    客車右側車門而肇事，並致證人甲○○因之受有上述傷害之結果，則異議人對證
    人甲○○上開傷害之結果，顯有過失責任，且其間亦存有相當因果關係，至為顯
    然，惟異議人於駕駛上開自用小客車與甲○○所騎用上開機車發生肇事後，並致
    夏得因之受有上述傷害之結果後，不僅未即時向警察機關報告，復未對甲○○施
    以救護或其他必要之措施，即於上開現場停車約十秒後逕自駕駛上開自用小客車
    離去等情，業據異議人於警訊中及本院審理時供承明確，並核與證人甲○○證述
    之情節相符，有如上述，則揆諸上開法條之規定，異議人此部分所為，顯已違反
    道路交通管理處罰條例第六十二條第一項之規定，至為顯然，亦堪認定。綜上所
    述，相對人以異議人違反道路交通管理處罰條例第六十二條之規定，而依同條項
    及第六十七條第一項（裁決書漏載第六十七條第一項之條文）之規定，裁決異議
    人「另銷駕駛執照並永久禁考」之處罰，於法應無不合，異議人對之聲明異議，
    顯無理由，應予駁回。
據上論斷，應依道路交通案件處理辦法第十九條，裁定如主文。
中      華      民      國      九十      年    五    月    二十八    日
                          臺灣桃園地方法院交通法庭
                              法  官  林  晏  鵬
右正本證明與原本無異。
如不服本裁定，應於裁定送達後五日內向本院提出抗告狀。
                              書記官  張  雅  慧
中        華        民        國   九十   年   五   月    二十九    日


司法院資訊處製作；財團法人民間司法改革基金會備份。
